【裁判字號】    97,易,773
【裁判日期】    971124
【裁判案由】    竊盜
【裁判全文】
臺灣屏東地方法院刑事判決               97年度易字第773號
公  訴  人  臺灣屏東地方法院檢察署檢察官
被      告  甲○○
                    現於臺灣屏東監獄竹田分監
上列被告因竊盜案件，經檢察官提起公訴（97年度偵字第2389號
），被告於準備程序就被訴事實為有罪之陳述，本院合議庭裁定
由受命法官獨任逕行簡式審判程序，並予判決如下：
    主  文
甲○○犯如附表一所示之罪，均累犯，各處如附表一所示之刑。
附表一編號1 、2 、4 、5 、6 部分應執行有期徒刑壹年貳月，
扣案之鑰匙壹支沒收之。
    事  實
一、甲○○前於民國94年間因竊盜案件，經本院以94度易字第3
    15號判決判處有期徒刑8 月確定，其於95年3 月22日入監執
    刑並於95年4 月19日縮刑期滿執行完畢；又於95間因施用毒
    品案件，經本院以95年度簡字判決判處有期徒刑6 月確定，
    其於95年8 月19日入監執行並於96年8 月3 日縮刑期滿執行
    完畢。其竟不知警惕，復意圖為自己不法之所有，於附表所
    示之時間、地點，以自備鑰匙1 支插入電門之方式竊取如附
    表所示之汽車、機車及汽油。嗣因經警分別97年2 月24日、
    97 年2月26日，在屏東市○○○路10號及屏東市○○路鎮農
    巷發現甲○○駕駛已申報遺失之如附表所示編號２、編號４
    之自用小客車予以追捕未獲，旋即向本院聲請搜索票，並於
    97年3 月26日11時許，在屏東市○○路12-16 號前為警拘提
    到案，當場扣得其所有供其犯罪用之鑰匙1 支，而查悉上情
    。
二、案經屏東縣警察局屏東分局報告屏東地方法院檢察署檢察官
    偵查起訴。
    理  由
一、本案被告甲○○所犯竊盜等案件，並非法定刑為死刑、無期
    徒刑或最輕本刑3 年以上有期徒刑之罪，亦非高等法院管轄
    第一審之案件，而被告於本院準備程序中就被訴事實為有罪
    之陳述，本院合議庭乃裁定由受命法官獨任進行簡式審判程
    序。又簡式審判程序之證據調查，依刑事訴訟法第273 條之
    2 規定，不受同法第159 條第1 項審判外陳述排除之限制，
    再被告對於卷內之各項證據，亦不爭執證據能力，故卷內所
    列之各項證據，自得作為證據，先予敘明。
二、上開犯罪事實業經被告甲○○於警詢、偵訊及本院審理時坦
    承不諱（參警卷第4 至6 頁、偵卷第57至58頁），核與被害
    人溫文和、丙○○、丁○○、庚○○、戊○○、乙○○等人
    分別於警詢及溫文和於偵查中指述之被害情節大致相符（餐
    警卷第7 至10頁、第11至12頁、第26頁至28頁、第16至19頁
    、第24至25頁、第20至23頁、偵卷第37至38頁），且有偵查
    報告、同意搜索書、屏東縣警察局屏東分局搜索扣押筆錄、
    扣押物品目錄表各1 份、車籍查詢基本資料詳細2 紙、贓物
    認領保管單6 紙、屏東縣政府警察局車輛協尋電腦輸入單9
    紙及現場照片共9 張在卷可稽（參警卷第2 頁、第30至34頁
    、第60至61頁、第54至59頁、第45至53、第62至66頁），暨
    為被告所有供作案時竊取機車、自用小客車用之鑰匙1 支扣
    案可資佐證，是被告所為前揭自白，核與客觀事實相符，堪
    予採信。準此，本件事證已臻明確，被告竊盜之犯行，均洵
    堪認定。
三、核被告甲○○所為如附表所示編號1 、編號2 、編號4 、編
    號5 、編號6 部分，係犯刑法第320 條第1 項普通竊盜既遂
    罪；如附表所示編號3 部分係犯刑法第320 條第3 項、第1
    項之普通竊盜未遂罪。上述6 次竊盜犯行，犯意各別，行為
    互殊，應分論併罰之。又被告竊取附表所示編號3 部分之汽
    油，已著手於犯罪行為之實施而未得手，為未遂犯，爰依刑
    法第25條第2 項規定減輕其刑。被告前有如事實欄所載之罪
    刑執行情形，有臺灣高等法院被告前案紀錄表附卷可參，其
    受徒刑之執行完畢，5 年以內故意再犯本件有期徒刑以上之
    罪，均為累犯，應加重其刑。爰審酌被告正值青壯年，竟囿
    於貪念竊取財物，侵害他人之財產法益；不力求奮發向上，
    端正品行，思循正途謀生，反起意行竊，亦缺乏對他人財產
    權應予尊重之觀念，行為實不足取，且曾犯竊盜等多項犯罪
    前科，有上開前案紀錄表可憑，顯見素行不良，仍不知悔改
    ，再犯本件6 次竊盜罪，嚴重危害社會治安；惟念其行竊手
    段平和，且被害人己○○、張秀華、庚○○、乙○○、戊○○已領回失竊之財物，所竊財物價值尚非甚高及其於審理中
    坦承全部犯行，犯後態度尚佳等一切情狀，各量處如主文所
    示之刑，再定其應執行之刑，以示懲儆。扣案之鑰匙1 支，
    係被告所有供本件竊取車輛所用之物，爰依刑法第38條第1
    項第2 款沒收之。
據上論斷，應依刑事訴訟法第299條第1項前段，刑法第320 條第
1 項、第3 項、第25條第2 項、第47條第1 項、第38條第1 項第
2款 、第51條第5 款，刑法施行法第1 條之1 ，判決如主文。
本案經檢察官劉文賓到庭執行職務。
中    華    民    國    97    年    11    月    24    日
                  刑事第三庭    法  官  陳怡先
以上正本證明與原本無異。
如不服本判決應於收受判決後10日內向本院提出上訴書狀，並應
敘述具體理由；其未敘述上訴理由者，應於上訴期間屆滿後20日
內向本院補提理由書（均須按他造當事人之人數附繕本）「切勿
逕送上級法院」。
中    華    民    國    97    年    11    月    24    日
                                 書記官  郭松菊
 刑法第320條
（普通竊盜罪、竊佔罪）
意圖為自己或第三人不法之所有，而竊取他人之動產者，為竊盜
罪，處 5 年以下有期徒刑、拘役或 5 百元以下罰金。
意圖為自己或第三人不法之利益，而竊佔他人之不動產者，依前
項之規定處斷。
前二項之未遂犯罰之。
 附表：
 ┌──┬───┬─────┬─────┬─────┬────┬────┬─────┐
 │編號│被害人│行竊時間  │行竊地點  │行竊方式  │棄置地點│所犯罪名│宣告刑    │
 ├──┼───┼─────┼─────┼─────┼────┼────┼─────┤
 │ １ │溫文和│96年12月15│屏東市民生│見VY-6670 │竊取隔日│刑法第  │甲○○竊盜│
 │    │      │日19時30分│路73號前  │號自用小貨│棄置於屏│320 條第│，累犯，處│
 │    │      │          │          │車車門未上│東市民生│1 項    │有期徒刑肆│
 │    │      │          │          │鎖，即以其│路73號前│        │月。扣案支│
 │    │      │          │          │自備之鑰匙│        │        │鑰匙壹支沒│
 │    │      │          │          │1支 插入電│        │        │收之。    │
 │    │      │          │          │門之方式竊│        │        │          │
 │    │      │          │          │取之。    │        │        │          │
 ├──┼───┼─────┼─────┼─────┼────┼────┼─────┤
 │ ２ │丙○○│97年2 月14│屏東市民生│見WD-5893 │油料耗盡│刑法第  │甲○○竊盜│
 │    │      │日6 時    │路與民勇路│號自用小客│棄置於屏│320 條第│，累犯，處│
 │    │      │          │口        │車車門未上│東市民有│1 項    │有期徒刑肆│
 │    │      │          │          │鎖，即以其│一路10號│        │月。扣案之│
 │    │      │          │          │自備之鑰匙│對面馬路│        │鑰匙壹支沒│
 │    │      │          │          │1 支插入電│旁      │        │收之。    │
 │    │      │          │          │門之方式竊│        │        │          │
 │    │      │          │          │取之。    │        │        │          │
 ├──┼───┼─────┼─────┼─────┼────┼────┼─────┤
 │ ３ │丁○○│97年2 月24│屏東市復光│因其所駕駛│        │刑法第  │甲○○竊盜│
 │    │      │日12時    │街與民有一│編號2 所示│        │320 條第│未遂，累犯│
 │    │      │          │路交會處  │自用小客車│        │1 項、第│，處拘役伍│
 │    │      │          │          │油料耗盡，│        │3項     │拾日。扣案│
 │    │      │          │          │見1297-MH │        │        │之鑰匙壹支│
 │    │      │          │          │號自用小貨│        │        │沒收之。  │
 │    │      │          │          │車停放於路│        │        │          │
 │    │      │          │          │旁即以自備│        │        │          │
 │    │      │          │          │之鑰匙1 支│        │        │          │
 │    │      │          │          │欲開啟車門│        │        │          │
 │    │      │          │          │竊取汽油之│        │        │          │
 │    │      │          │          │際，因遭陳│        │        │          │
 │    │      │          │          │俊呈發現而│        │        │          │
 │    │      │          │          │放棄逃離現│        │        │          │
 │    │      │          │          │場。      │        │        │          │
 ├──┼───┼─────┼─────┼─────┼────┼────┼─────┤
 │ ４ │庚○○│97年2 月25│屏東市自立│見UG-0677 │油料耗盡│刑法第  │甲○○竊盜│
 │    │      │日18時30分│路184 號對│號自用小客│後棄置於│320 條第│，累犯，處│
 │    │      │          │面路旁    │車停放於路│屏東市自│1 項    │有期徒刑肆│
 │    │      │          │          │旁，即以其│立路與民│        │月。扣案之│
 │    │      │          │          │自備之鑰匙│生路口  │        │鑰匙壹支沒│
 │    │      │          │          │1支 插入電│        │        │          │
 │    │      │          │          │門之方式竊│        │        │          │
 │    │      │          │          │取之。    │        │        │          │
 ├──┼───┼─────┼─────┼─────┼────┼────┼─────┤
 │ ５ │戊○○│97年3 月4 │屏東縣內埔│見VO-8845 │油料耗盡│刑法第  │甲○○竊盜│
 │    │      │日0 時30分│鄉豐田村中│號自用小客│後棄置於│320 條第│，累犯，處│
 │    │      │          │正路412 號│車（遭竊時│屏東市民│1 項    │有期徒刑│
 │    │      │          │旁        │懸掛US-030│生路舊監│        │月。扣案之│
 │    │      │          │          │3 號車牌）│獄前    │        │鑰匙壹支沒│
 │    │      │          │          │停放於路旁│        │        │收之。    │
 │    │      │          │          │，即以其自│        │        │          │
 │    │      │          │          │備之鑰匙1 │        │        │          │
 │    │      │          │          │支插入電門│        │        │          │
 │    │      │          │          │方式竊取之│        │        │          │
 │    │      │          │          │。        │        │        │          │
 ├──┼───┼─────┼─────┼─────┼────┼────┼─────┤
 │ ６ │乙○○│97年3 月18│屏東市廣州│見HT2-577 │油料耗盡│刑法第  │甲○○竊盜│
 │    │      │日19時30分│街16號騎樓│號重型機車│後棄置於│320 條第│，累犯，處│
 │    │      │          │          │停放於路旁│屏東市民│1 項    │有期徒刑│
 │    │      │          │          │，即以其自│生東路12│        │月。扣案之│
 │    │      │          │          │備之鑰匙1 │-2 號   │        │鑰匙壹支沒│
 │    │      │          │          │支插入電門│        │        │收之。    │
 │    │      │          │          │之方式竊取│        │        │          │
 │    │      │          │          │之。      │        │        │          │
 └──┴───┴─────┴─────┴─────┴────┴────┴─────┘


司法院資訊處製作；財團法人民間司法改革基金會備份。
